# 请各位老师指点提供劳务确认收入下的劳务成本与存货

提问人：zguoqing 时间：2013-02-21 10:39:22
客户是一软件企业，对于定制开发软件比照提供劳务确认方式按完工百分比方式确认收入，现有 2 两个问题百思不得其解，还望指教：
对于提供劳务确认收入方式企业，如果其比例计算方式为实际成本/预计总成本，其期末报表上是否存在类似建造合同准则中的已完工未结算（存货）金额？
“按完工百分比法确认的跨年度项目，确认收入的同时结转项目成本，存货年末余额为尚未结转的项目成本”，此为某软件企业招股书中披露的内容，解释其存货中的软件服务成本、技术服务成本的原因。
从会计分录上看，实际发生成本时： 借：劳务成本 贷：应付账款等 确认收入时： 借：应收账款 贷：收入 借：主营成本 贷：劳务成本
确认收入时的劳务成本和成本实际发生的成本怎么会有差额的，应该为 0 啊？实际发生的成本/预计总成本为进度比例，对应结转的收入成本就是这个比例乘以合同金额和预计成本的出来的啊？

回答人：chenyiwei
建造合同核算模式设置“工程施工”和“工程结算”科目，确认收入的会计分录为借记营业成本，借记“工程施工——毛利”，贷记营业收入，报表列报中将工程施工和工程结算两个科目的余额轧抵后以净额列示，这是适应此类行业在很多情况下完工进度和开票结算进度不一致的实际情况而采用的一种习惯做法。此时如果工程施工（含毛利）的余额大于工程结算（例如尚未开票），则其借方净差额列报为存货，实际上的含义与一般意义上的存货不同，严格来说理解为“尚未到结算期的应收款项”即“未开票应收款项”更为恰当。如果采用另外两种方式确定完工进度，则累计发生的施工或劳务成本和累计确认的营业成本不同，此时的存货余额中还会包含一部分尚未确认到营业成本中的已发生工程成本或劳务成本，这部分尚未结转的成本相对而言更符合传统上的存货定义。
如果理解了这一点，则对于按成本比例确定完工进度的情况下为何还会有“存货”体现在报表中，也就不难理解了。为了避免这样的误解，也可在“应收账款”中单列“未开票应收款项”明细列报这些金额。但该类“未开票应收款项”是不能通过传统的函证方式取得审计证据的，需要通过其他替代程序加以核实。同时此类“未开票应收款项”的信用风险特征不同于已开票的应收款项，在考虑坏帐准备问题时应当单独作为一个组合予以考虑。

提问人：zico9999 时间：2013-08-01 15:55:30
陈版：目前公司提供货代劳务，很多的供应商，我司的处理是每票业务对应成本都按照预先的合同和惯例进行成本预估（只是预估与业务相关的增量成本，而人力成本、办公费用等则按期间确认） 即部分成本预估 借:劳务成本 贷：应付账款 等到业务实际完成，再从劳务成本转入主营业务成本！ 这样可以保证收入及成本的匹配~不知道以上方法十分可行？！ 另外，请教下进出口公司代客户购买外汇，现在挂在“应收账款”科目下，我认为科目可以挂，但报表上还是应该调整到“其他应收款”的~

回答人：chenyiwei
个人认为你的观点是比较合理的。请从事过该行业实务操作的网友协助，谢谢！

提问人：宽阔视野 时间：2013-08-25 21:00:04
陈版，提供劳务的百分比法，也可以参考建造合同确认工程施工与工程结算吗？也就是收入准则中提到的如果按照百分比法确认收入，是不是具体的做法就是按照建造合同？

回答人：chenyiwei
提供劳务和建造合同的完工百分比法在很大程度上是相通的，可以参照。

提问人：songxiaomincpa 时间：2014-03-18 19:32:11
陈版：劳务成本期末余额在报表附注存货明细中哪个项目反映，在产品吗。

回答人：chenyiwei
如果涉及金额较大的，建议单独设置“劳务成本”明细。